【裁判字號】    97,台上,2722
【裁判日期】    970619
【裁判案由】    違反槍砲彈藥刀械管制條例
【裁判全文】
最高法院刑事判決            九十七年度台上字第二七二二號
上  訴  人  甲○○
選任辯護人  耿淑穎律師
            王彩又律師
            許美麗律師
上列上訴人因違反槍砲彈藥刀械管制條例案件，不服台灣高等法
院中華民國九十七年三月三十一日第二審判決（九十七年度上訴
字第一八三號，起訴案號：台灣新竹地方法院檢察署九十六年度
偵字第三二三四號），提起上訴，本院判決如下：
    主  文
上訴駁回。
    理  由
按刑事訴訟法第三百七十七條規定，上訴於第三審法院，非以判
決違背法令為理由，不得為之。是提起第三審上訴，應以原判決
違背法令為理由，係屬法定要件。如果上訴理由書狀並未依據卷
內訴訟資料，具體指摘原判決不適用何種法則或如何適用不當，
或所指摘原判決違法情事，顯與法律規定得為第三審上訴理由之
違法情形，不相適合時，均應認其上訴為違背法律上之程式，予
以駁回。本件原判決撤銷第一審科刑判決，改判仍從一重論處上
訴人甲○○未經許可，寄藏其他可發射子彈具有殺傷力之改造手
槍及另犯未經許可，寄藏空氣槍罪刑，並定其應執行之刑，已詳
敘認定犯罪事實之依據及憑以認定之理由。從形式上觀察，原判
決並無違背法令之情形。上訴意旨以：檢察官係以上訴人未經許
可「持有」改造手槍、子彈及空氣槍罪嫌起訴，原審認上訴人係
犯寄藏罪，惟於審判期日未踐行刑事訴訟法第九十五條第一款規
定之告知所變更之罪名，有不適用法則之違法；又原判決引用卷
附內政部警政署刑事警察局槍彈鑑定書、桃園縣政府警察局槍彈
鑑定書及函件為證據，並未具體載明其據以認定有證據能力之規
定，有判決違背證據法則及理由不備之違法等語。惟查本件檢察
官係以上訴人分別自二位友人處取得扣案改造手槍、子彈及空氣
槍而持有之，依槍砲彈藥刀械管制條例第八條第四項及第十二條
第四項之持有罪嫌提起公訴，第一審變更起訴法條，論以同條項
之寄藏罪，原審亦論以第一審相同之罪刑，並已於審判期日對上
訴人告知如起訴書及第一審判決書所載之罪名，有該審判筆錄載
明可稽，即無未告知變更罪名之情事。又刑事訴訟法第二百零八
條第一項規定，檢察官得囑託相當之機關鑑定。扣案槍、彈是否
具殺傷力，經檢察官囑託警方專責單位鑑定之，所出具之書面鑑
定報告，自有證據能力；再依原審審判筆錄記載，經審判長於審
判期日提示各該報告並告以要旨，上訴人及其辯護人均表示無意
見，原判決採為有罪認定之基礎，並於理由中為扼要說明，於證
據法則無違，亦無理由不備情事。再者，量刑之輕重，乃實體法
上賦予法院得依職權自由裁量之事項，原判決斟酌刑法第五十七
條各款所列情狀而為刑之量定，既未逾越法定刑度，又非濫用其
權限，不容任意指摘，而執為合法之第三審上訴理由。上訴意旨
所指，均與法定上訴第三審之形式要件不符，其上訴違背法律上
之程式，應予駁回。
據上論結，應依刑事訴訟法第三百九十五條前段，判決如主文。
中    華    民    國  九十七  年    六    月   十九   日
                      最高法院刑事第十一庭
                          審判長法官  花  滿  堂
                                法官  黃  正  興
                                法官  陳  東  誥
                                法官  林  錦  芳
                                法官  陳  世  雄
      本件正本證明與原本無異
                                      書  記  官
中    華    民    國  九十七  年    六    月  二十三  日
                                                      Ｑ


司法院資訊處製作；財團法人民間司法改革基金會備份。
